【裁判字號】    92,訴,877
【裁判日期】    920829
【裁判案由】    毒品危害防制條例
【裁判全文】
臺灣臺中地方法院刑事判決                          九十二年度訴字第八七七號
    公  訴  人  臺灣臺中地方法院檢察署檢察官
    被      告  丙○○
    指定辯護人  本院公設辯護人乙○○
右列被告因毒品危害防制條例案件，經檢察官提起公訴（九十一年度偵字第七八七三
號），本院判決如左：
    主  文
丙○○無罪。
    理  由
一、公訴意旨略以：被告丙○○意圖營利，自民國九十一年三月二十四日起，在臺中
    市○區○○路一０五號滾石ＰＵＢ店內，向某不詳姓名、綽號「小志」之成年男
    子，以每顆第二級毒品ＭＤＭＡ（俗稱快樂丸）新臺幣（下同）二百五十元及第
    三級毒品Ｋ他命二百三十元之代價販入後，除供自己施用（施用毒品部分，另案
    送觀察、勒戒）外，另基於意圖營利之概括犯意，每顆第二級毒品ＭＤＭＡ及第
    三級毒品Ｋ他命均以三百元價格，在同上址滾石ＰＵＢ店兜售上開毒品予不特定
    之舞客，其與舞客敲定交易事宜後，即與該舞客至上址一樓其藏匿上開毒品之處
    ，交付上開毒品，連續藉此交易方式，出售毒品約七、八次，共約三十多顆。其
    又於同年四月六日凌晨二時，意圖營利，在上址滾石ＰＵＢ店，再向「小志」以
    同上之價格，販入第二級毒品ＭＤＭＡ五顆及第三級毒品Ｋ他命十五顆。嗣於同
    日凌晨二時四十分許，在臺中市○區○○路與民族路口，為警當場在其身上查獲
    所有供販毒使用之第二級毒品ＭＤＭＡ五顆及第三級毒品Ｋ他命十五顆，因認被
    告涉犯毒品危害防制條例第四條第二項販賣第二級毒品、同條第三項販賣第三級
    毒品等罪嫌。
二、按被告未經審判證明有罪確定前，推定其為無罪；犯罪事實，應依證據認定之，
    無證據不得推定其犯罪事實。又不能證明被告犯罪者，應諭知無罪之判決，刑事
    訴訟法第一百五十四條、第三百零一條第一項分別定有明文。又認定犯罪事實所
    憑之證據，雖不以直接證據為限，間接證據亦包括在內；然而無論直接或間接證
    據，其為訴訟上之證明，須於通常一般之人均不致有所懷疑，而得確信其為真實
    之程度者，始得據為有罪之認定，最高法院七十六年度臺上字第四九八六號判例
    意旨可資參照。
三、公訴意旨認被告丙○○涉犯販賣第二級毒品及第三級毒品等罪嫌，無非以被告於
    警、偵訊中之自白，及獲案時警方當場於被告身上扣得第二級毒品ＭＤＭＡ五顆
    及第三級毒品Ｋ他命十五顆為其主要論據。訊據被告堅決否認有何販賣第二級毒
    品及第三級毒品之犯行，辯稱：扣案之毒品均是伊自己要施用的，且伊係將毒品
    帶在身上，未藏匿在他處。警訊時伊因緊張，警察又一直誤導伊，伊才供稱有賣
    毒品，且警方係先將筆錄製作完成後才錄音的。嗣檢察官偵訊時伊因害怕，就照
    著警訊的內容講，實際上伊並未販賣毒品，警訊及偵訊筆錄內容不實等語。經查
    ：
（一）證人即查獲本案之警員甲○○於本院調查時證稱：「因為建國路一○五號十六
      樓滾石ＰＵＢ，常常有民眾檢舉有人在施用搖頭丸，所以我們第一分局都有針
      對該處安排例行性的盤檢，案發當天我是在該ＰＵＢ所在之金沙大樓大門前的
      馬路旁，發現被告神情呆滯，行動遲緩，有施用毒品的現象，所以我們（總共
      四名警員）才上前盤查，我們出示證件後，請被告將身上的證件及所攜帶物品
      出示供我們檢查‧‧‧我們就把他帶回分局偵訊，我對他做筆錄時，我是在分
      局刑事組辦公室內整排電腦桌前對被告製做筆錄，那時候，隔壁還有很多位同
      事，我訊問前有告知他，請他照實供述，這樣對他以後的量刑會有幫助，我是
      跟他用一問一答的方式訊問，筆錄內容都有按實記載，但是當時因為辦公室人
      多，怕全程錄音會聽不清楚，所以我等筆錄製作完成後，再請被告按筆錄來錄
      音」等語，足徵被告前開所辯：警方係先將筆錄製作完成後才錄音一節屬實。
      又本院於九十二年七月十八日勘驗本案警訊錄音帶，發現錄音內容與警訊筆錄
      內容完全一致，且被告答問口氣係呈逐字朗讀式、語調呆板而機械化，甚而穿
      插警員告知被告筆錄內「伺機」二字讀音之情形，此有勘驗筆錄在卷可憑。本
      案警訊過程，非但明顯違反刑事訴訟法第一百條之一第一項「訊問被告，應全
      程連續錄音」之規定，且警員復引導被告按已製作完成之筆錄內容朗讀，故難
      認本案警訊筆錄中所載之被告自白或陳述內容，係出於被告之自由意志。則依
      刑事訴訟法第一百五十六條第一項之規定，尚不得援用該等欠缺任意性擔保之
      警訊自白為不利被告之證據。
（二）又被告於檢察官偵訊時先供稱：「我共賣了六顆出去，其中搖頭丸一顆，Ｋ他
      命五顆」，隨即復改稱：「（被警方查獲前已賣多少顆？）約有三十多顆」云
      云；其又供稱：「我是從三月二十四日開始賣的，不到半個月左右」、「我在
      十六樓ＰＵＢ談好後，再下樓在我藏匿Ｋ他命及快樂丸處交易」，惟其於同日
      警訊初供中另供稱：「我從九十一年二月二十四日開始販賣毒品」、「我都是
      在騎樓下附近兜售」云云，是被告就販賣毒品之數量、時間、地點，同日所為
      自白不一，而有明顯瑕疵；再本案亦僅於被告身上查扣ＭＤＭＡ五顆及Ｋ他命
      十五顆，並未於其前開所供「藏匿Ｋ他命及快樂丸處」查獲任何毒品，故本案
      被告於檢察官偵訊時所為自白可信性甚為薄弱，殊難憑以認定被告確有販賣毒
      品之行為。
（三）被告為警查獲時，神情呆滯，行動遲緩，有施用毒品的現象，業據警員證述於
      前，且被告於警、偵訊中亦具體供明其施用ＭＤＭＡ（配茶水喝下）及Ｋ他命
      （以吸管將粉末吸入鼻內）之方法，隨並於九十一年四月六日入臺灣臺中看守
      所附設勒戒處所執行觀察、勒戒，嗣因無繼續施用毒品之傾向，而於同年月二
      十三日出臺灣臺中看守所等情，亦有查詢刑案人犯在監所最新資料報表一份附
      卷可查，可見被告確有施用ＭＤＭＡ及Ｋ他命之習慣，而扣案毒品共計僅ＭＤ
      ＭＡ五顆及Ｋ他命十五顆，此等數量並未逾一般吸毒者所持有毒品數量之合理
      規模，被告辯稱扣案之毒品係備供己用一節，非無可能，尚無法僅以被告持有
      前開數量有限之毒品，即遽予推論被告有販賣第二、三級毒品之行為。
四、綜上所述，本案被告於警、偵訊之自白，欠缺任意性及可信性，難以採憑，而公
    訴人所舉其他證據，復未能積極證明被告確有販賣第二、三級毒品之犯行，此外
    ，本院復查無其他證據足資證明被告有公訴人所指之犯行，本諸無罪推定、罪疑
    唯輕之證據法則，自應為被告無罪之諭知。
據上論斷，應依刑事訴訟法第三百零一條第一項，判決如主文。
中      華      民      國      九十二    年      八    月    二十九    日
                         臺灣臺中地方法院刑事第二庭
                             審判長法  官  張  智  雄
                                   法  官  陳  如  玲
                                   法  官  蔡  建  興
右正本證明與原本無異。
如不服本判決，應於判決送達後十日內向本院提出上訴狀，上訴於臺灣高等法院臺中
分院( 須附繕本 )。
                                   書記官
中      華      民      國      九十二    年      九    月      二      日


司法院資訊處製作；財團法人民間司法改革基金會備份。
